福建高等法院金門分院刑事裁定
                                      111年度監抗字第1號
抗  告  人
即受監察人  陳劭瑜


上列抗告人即受監察人因通訊監察案件，不服福建金門地方法院
中華民國111年4月6日所為之通訊監察結束通知（111年度監通字
第6號，110年度聲監字第16、25號，110年度聲監續字第31、39
、46、47、56、57號），提起抗告，本院裁定如下：
    主  文
抗告駁回。                                             
    理  由
一、原裁定意旨略以：金門縣警察局刑事警察大隊偵辦涉犯毒品
    危害防制條例案件，經報請福建金門地方檢察署（下稱金門
    地檢署）檢察官指揮，嗣經檢察官向福建金門地方法院（下
    稱金門地院）聲請實施通訊監察，案內針對受監察人持用之
    門號、手機及申登人進行通訊監察，通訊監察已結束，爰依
    通訊保障及監察法第15條規定通知受監察之電信服務用戶陳
    劭瑜等6人等語。
二、抗告意旨略以：抗告人即受監察人陳劭瑜不服金門地院准許
    111年度監通字第6號、110年度聲監字第16、25號，110年度
    聲監續字第31、39、46、47、56、57號之通訊監察處分，因
    上開通訊監察書不符合比例原則，亦不符合通訊保障及監察
    法第5條列舉之重罪，且未保障抗告人之隱私權等語。
三、按當事人對於法院之裁定有不服者，除有特別規定外，得抗
    告於直接上級法院；並對於判決前關於管轄或訴訟程序之裁
    定，不得抗告。但關於通訊監察之裁定，不在此限，且法院
    不得以已執行終結而無實益為由駁回抗告，刑事訴訟法第40
    3條第1項、第404條第1項第2款、第2項定有明文。關於通訊
    監察案件之抗告程序，因通訊保障及監察法並無特別規定，
    自應回歸適用刑事訴訟法抗告等規定處理；又通訊保障及監
    察法第4條之規定，該法所稱「受監察人」，除同法第5條（
    即「被告或犯罪嫌疑人」）及第7條（即「外國勢力、境外
    敵對勢力或其工作人員」）所規定者外，並包括為其發送、
    傳達、收受通訊或提供通訊器材、處所之人。參以通訊保障
    及監察法第15條第5項、第6項之規定，關於執行機關陳報事
    項經法院審查後，應分別通知「受監察人」與「該受監察之
    電信服務用戶」；而「該受監察之電信服務用戶」係包括個
    人、機關（構）、或團體等。
四、經查：
　㈠本件係由金門縣警察局刑事警察大隊捕獲通緝犯，循線查扣
    毒品、手機，因涉及毒品危害防制條例第4條第2項案件報請
    指揮偵辦，由金門地檢署檢察官向金門地院就受監察人陳劭
    瑜等人所持用之門號、手機聲請實施通監察，經金門地院審
    酌後，認涉犯毒品危害防制條例第4條第2項之罪嫌，屬最輕
    本刑為3年以上有期徒刑之罪，有事實足認有相當理由可信
    其通訊內容與本案有關，且不能或難以其他方法蒐集或調查
    證據，有監察其相關通訊之必要，乃依通訊保障及監察法第
    5條第1項、第2項規定，核發本件通訊監察書（110年度聲監
    字第16號，自民國110年4月13日10：00時起至同年5月12日1
    0：00時止），又依法准許其中3個門號續行監察4次（110年
    度聲監續字第31號，自110年5月12日10:00時起至同年6月10
    日10:00時止；110年度聲監續字第39號，自110年6月10日10
    :00時起至同年7月9日10:00時止；110年度聲監續字第46號
    ，自110年7月9日10:00時起至同年8月7日10:00時止；110年
    度聲監續字第56號，自110年8月7日10:00時起至同年9月5日
    10:00時止）。
　㈡另因鑑識查扣之手機後，由金門地檢署檢察官向金門地院就
    受監察人陳劭瑜所持用之門號、手機聲請擴線實施通訊監察
    ，經金門地院依法審酌上開情狀後，依通訊保障及監察法第
    5條第1項、第2項規定，另核發通訊監察書（110年度聲監字
    第25號，自110年6月10日10：00時起至同年7月9日10：00時
    止），嗣依法准許續行監察2次（110年度聲監續字第47號，
    自110年7月9日10:00時起至同年8月7日10:00時止；110年度
    聲監續字第57號，自110年8月7日10:00時起至同年9月5日10
    :00時止）。
　㈢又本件通訊監察結束後，上開執行機關檢附通訊監察結束通
    知受監察人報告書等件陳報金門地檢署，再陳報金門地院，
    金門地院乃依通訊保障及監察法第15條第5項、第6項規定，
    於111年4月6日以111年度監通字第6號通訊監察結束通知書
    ，通知本件受監察之電信服務用戶即抗告人陳劭瑜等情，業
    據本院核閱相關卷宗無訛。
　㈣再者，本案受監察對象使用之手機門號，其電信業者為中華
    電信公司、申登人為陳劭瑜，有卷附聲請通訊監察一覽表在
    卷可查，是陳劭瑜係屬通訊保障及監察法第15條第5項、第6
    項等規定所指之關於執行機關陳報事項經法院審查後，應行
    通知之「該受監察之電信服務用戶」至明。
　㈤綜上所述，金門地院依法審酌後，認上開門號、手機之持用
    人涉犯毒品危害防制條例第4條第2項之罪嫌，屬最輕本刑為
    3年以上有期徒刑之罪，有事實足認有相當理由可信其通訊
    內容與本案有關，且不能或難以其他方法蒐集或調查證據，
    有監察其相關通訊之必要，乃依通訊保障及監察法第5條第1
    項、第2項規定，核發上開通訊監察書、依法准予續行監聽
    ，並於金門地檢署陳報通訊監察結束後，即依通訊保障及監
    察法第15條第5項、第6項，製作通訊監察結束通知書通知受
    監察之電信服務用戶即抗告人陳劭瑜，於法相合，並無不當
    ，抗告人執前詞指摘原裁定不當，為無理由，應予駁回。
據上論斷，應依刑事訴訟法第412條，裁定如主文。
中　　華　　民　　國　　111 　年　　5 　　月　　31　　日
              　  刑事庭審判長法　官  許永煌
　　　　　　　　　　　　　    法　官  吳定亞
　　　　　　　　　　　　　    法　官  黃美文
以上正本證明與原本無異。
不得再抗告。
                              書記官　方柏濤
中　　華　　民　　國　　111 　年　　6 　　月　　1 　　日